【裁判字號】    98,上訴,1271
【裁判日期】    981231
【裁判案由】    毒品危害防制條例
【裁判全文】
臺灣高等法院臺南分院刑事判決        98年度上訴字第1271號
上  訴  人
即  被  告  甲○○
上列上訴人因違反毒品危害防制條例案件，不服臺灣嘉義地方法
院98 年度訴字第950號中華民國98年11月26日第一審判決（起訴
案號：臺灣嘉義地方法院檢察署98年度毒偵字第1493號），提起
上訴，本院判決如下：
    主  文
上訴駁回。
    理  由
一、按刑事訴訟法第361條、第367條規定，不服地方法院之第一
    審判決而提起上訴者，應提出上訴書狀，並敘述具體理由，
    為上訴必備之程式；其所提出之書狀未敘述上訴理由，或僅
    曾以言詞陳述上訴理由者，均應於上訴期間屆滿後20日內補
    提理由書於第一審法院。第一審法院經形式審查，認逾期未
    補提上訴理由者，應定期間先命補正；逾期未補正者，為上
    訴不合法律上之程式，應以裁定駁回。倘已提出上訴理由，
    但所提非屬具體理由者，則由第二審法院以上訴不合法律上
    之程式，判決駁回。而所謂具體理由，必係依據卷內既有訴
    訟資料或提出新事證，指摘或表明第一審判決有何採證認事
    、用法或量刑等足以影響判決本旨之不當或違法，而構成應
    予撤銷之具體事由，始克當之（例如：依憑證據法則具體指
    出所採證據何以不具證據能力，或依憑卷證資料，明確指出
    所為證據證明力之判斷如何違背經驗、論理法則）；倘僅泛
    言原判決認定事實錯誤、違背法令、量刑失之過重或輕縱，
    而未依上揭意旨指出具體事由，或形式上雖已指出具體事由
    ，然該事由縱使屬實，亦不足以認為原判決有何不當或違法
    者（例如：對不具有調查必要性之證據，法院未依聲請調查
    亦未說明理由，或援用證據不當，但除去該證據仍應為同一
    事實之認定），俾與第二審上訴制度在請求第二審法院撤銷
    、變更第一審不當或違法之判決，以實現個案救濟之立法目
    的相契合，並節制濫行上訴（最高法院97年度台上字第892
    號判決參照）。
二、上訴人即被告上訴理由略以：被告自98年3月25日起至98 年
    12月1日期間，在嘉義榮民醫院長期接受美沙冬替代療法治
    療，有證明書一紙可參，請鈞院酌予減輕云云。
三、經查：本件上訴人即被告雖已敘述上訴理由，但其上訴理由
    ，僅泛以接受長期美沙冬替代療法等因素，請求本院減輕其
    刑云云，惟原審判決已於理由欄中詳敘其調查、取捨証據之
    結果及憑以認定被告罪刑成立之心証理由，從形式上觀察，
    原判決並無認定事實錯誤、或違背法令之情形可言。又原審
    於量刑時已並審酌「被告國中肄業之智識程度，前因施用毒
    品案件，經觀察、勒戒執行完畢，猶再施用毒品，顯見尚無
    戒除之決心，施用毒品除戕害自身健康外，對社會秩序亦有
    潛在危害，惟念其犯後坦認犯行之態度，被告自承未婚、從
    事貨運搬運工作等一切情狀」，量處有期徒刑十月，顯已考
    量被告犯後態度等情；又施用第一級毒品罪之法定刑為「六
    月以上五年以下有期徒刑」，施用第二級毒品罪之法定刑為
    「三年以下有期徒刑」，而被告曾有違反毒品危害防制條例
    等前科，係屬累犯，原判決依累犯加重其刑之規定，所宣告
    如上揭之刑，亦無量刑過重之違誤。又上訴意旨另以自98年
    3月25日起前往嘉義榮民醫院接受美沙冬替代療法治療至今
    ，有上訴人提出之嘉義榮民醫院98年12月1日第00000000號
    診斷證明書在卷可稽，然觀之診斷證明書中已記載期間有多
    次未到院服藥紀錄（含98年9月17日至9月20日期間），而上
    訴人復於98年9月18日下午六時至七時間某時施用第一級毒
    品海洛因，亦即被告於治療中再犯本件犯行，自與毒品危害
    防制條例第21條第2項規定之要件不符，無依該條項為不起
    訴處分之適用，併予敘明。是上訴人即被告徒就原判決已為
    審酌之事項反覆爭執，未依據卷內既有訴訟資料或提出新事
    證，具體指摘或表明第一審判決有何不當或違法之事由，徒
    以上開理由指稱原判決不當，自難謂係具體理由，揆諸上開
    說明，本件上訴顯不合法律上程式，應予駁回，並不經言詞
    辯論為之。
四、據上論斷，應依刑事訴訟法第367條前段、第372條，判決如
    主文。
中    華    民    國    98    年    12    月    31    日
                  刑事第四庭    審判長法  官  吳志誠
                                      法  官  彭喜有
                                      法  官  羅心芳
以上正本證明與原本無異。
如不服本判決應於收受送達後10日內向本院提出上訴書狀，其未
敘述上訴理由者，並得於提起上訴後10日內向本院補提理由書（
均須按他造當事人之人數附繕本）「切勿逕送上級法院」。
                                      書記官  蔡振豐
中    華    民    國    98    年    12    月    31    日

司法院資訊處製作；財團法人民間司法改革基金會備份。
